臺灣高等法院高雄分院交通事件裁定　　　　　　　　　九十一年度交抗字第一八號
　　抗　告　人
　　即受處分人　甲○○
右列抗告人因違反道路交通管理處罰條例案件，不服臺灣高雄地方法院中華民國九十
一年一月二十四日裁定（九十年度交聲字第四一八號），提起抗告，本院裁定如左：
    主  文
抗告駁回。
    理  由
一抗告意旨略以：抗告人有同事可證明民國九十年五月二日下班確實搭交通車至宿舍
  ，且未長時間離開宿舍。又抗告人當日未曾駕該車前往北斗鎮○○路，車窗未夾逕
  行舉發單，亦無照片可證明違規停車之情事。又證人張志誠證述「同事輪流開舉發
  停車通知單，有可能複寫印過來的，以致舉發單有國產二字」等語，應提出正本查
  驗，爰依法提出抗告云云。
二按在設有禁止停車標誌、標線之處所停車者，處新臺幣（下同）六百元以上一千二
  百元以下罰鍰，道路交通管理處罰條例第五十六條第一項第四款定有明文。
三經查抗告人即異議人甲○○於九十年五月二日下午六時二十一分許，將其所有車牌
  號碼ＸＥ–二一九六號自小客車停放於設有禁止停車標誌標線之彰化縣北斗鎮○○
  路，經彰化縣警察局北斗分局警備隊員警逕行舉發，並將舉發單夾於車窗雨刷上一
  節，業據證人即逕行舉發員警邱顯澤、張志誠結證綦詳，並有彰化縣警察局北斗分
  局逕行舉發違規停車通知單、彰化縣警察局彰警交字第Ｉ00000000號舉發
  違反道路交通管理事件通知單、高雄市交通事件裁決所高市交裁字第裁三二–Ｉ0
  0000000號違反道路交通事件裁決書等影本各一份附卷可稽。再查於九十年
  五月二日抗告人之下班時間為下午五時一節，固有抗告人所提之康全工程股份有限
  公司簽到簿影本在卷可稽，惟抗告人縱然可證明當日確係搭交通車至宿舍，且未長
  時間離開宿舍，而自下午五時起至下午六時二十一分止之間有一小時又二十一分鐘
  時間，非無法開車來回由麥寮至北斗鎮○○路大約五十公里之路程。又查違規通知
  單載有「國產」二字，雖係員警張志誠所書寫，惟尚非該經舉發之車輛為國產車，
  而係因使用複寫紙複寫，由他張舉發單複寫所留下者，且本件經舉發之汽車為德國
  製（VOLKSWAGEN），無誤認為國產車之可能，若舉發當時自電腦查詢該車牌之車輛
  是德國製（VOLKSWAGEN）汽車，而現場所停者為其他國產車品牌，因有不符情形，
  交通警察就不會開單舉發，會再查明等情，亦據證人張志誠證述明確。另上開逕行
  舉發違規停車通知單正本係夾放於抗告人所有之車窗雨刷上，縱令舉證單位提出該
  通知單複本，亦無從辨識該「國產」之字跡是否為其他舉發單或本件舉發單所書寫
  留下者。是以，抗告人所辯各節均不足以採為未違規之依據，其確有於設有禁止停
  車標誌、標線處停車之行為，應堪認定。揆諸上開說明，原審法院以原裁決機關援
  引道路交通管理處罰條例第五十六條第一項第四款之規定，裁處罰鍰一千二百元，
  核無不當，因而駁回其異議，核無不合。本件抗告意旨以上開理由置辯，指摘原裁
  定不當，為無理由，應予駁回。
據上論斷，應依道路交通案件處理辦法第二十六條，刑事訴訟法第四百十二條，裁定
如主文。
中    華    民    國     九十一     年       三       月        八      日
                              臺灣高等法院高雄分院刑事第六庭
                                  審判長法官  王憲義
                                        法官  范惠瑩
                                        法官  謝靜雯
右正本證明與原本無異。
不得再抗告。
                                      書記官  廖素珍
中    華    民    國     九十一     年       三       月      十一      日
                                                                        Ｑ
